臺灣嘉義地方法院刑事判決
111年度易字第253號
公  訴  人  臺灣嘉義地方檢察署檢察官
被      告  張清富




上列被告因竊盜案件，經檢察官提起公訴（111年度偵字第3880
號），本院判決如下：
    主  文
張清富犯攜帶兇器、踰越牆垣竊盜罪，處有期徒刑柒月。
扣案手套1副、大鐮刀1把、老虎鉗1支，均沒收。
    犯 罪 事 實
一、張清富意圖為自己不法所有，基於竊盜之犯意，於民國111
    年4月3日14時許，攜帶手套1副、客觀上足供兇器之用之大
    鐮刀1把、老虎鉗1支，至張○○所有，址設嘉義縣○○鄉○○村○○
    路000號之○○醫院(未營運)，踰越該醫院之圍牆，進入該醫
    院地下2樓後，以所攜帶之前述工具，竊取該醫院內之電線
    。嗣負責維護該醫院安全之中興保全人員蘇○○於同日14時13
    分許，收到該醫院異物入侵之警報，乃通報員警一同前往該
    醫院查看，因而在該醫院地下2樓逮獲張清富，並扣得張清
    富攜帶之手套1副、大鐮刀1把、老虎鉗1支，以及所竊得之
    電線3條(價值約新臺幣1500元，已發還張○○)等物，而悉上
    情。
二、案經張○○訴由嘉義縣警察局中埔分局報告臺灣嘉義地方檢察
    署檢察官偵查起訴。　　
    理  由
一、證據能力部分
    按被告以外之人於審判外之陳述，雖不符刑事訴訟法第159
    條之1至第159條之4之規定，而經當事人於審判程序同意作
    為證據，法院審酌該言詞陳述或書面陳述作成時之情況，認
    為適當者，亦得為證據。當事人、代理人或辯護人於法院調
    查證據時，知有第159條第1項不得為證據之情形，而未於言
    詞辯論終結前聲明異議者，視為有前項之同意，刑事訴訟法
    第159條之5定有明文。查本件被告張清富於言詞辯論終結前
    ，對於下述本院採為認定犯罪事實依據之各項證據之證據能
    力，均未聲明異議（見本院卷第66頁），復經本院於審理時
    逐一提示予被告及其辯護人表示意見，本院審酌該等證據之
    取得過程並無瑕疵，與本案待證事實間復具有相當之關聯性
    ，以之為本案證據並無不當，自得採為本件認定事實之基礎
    ，合先敘明。
二、訊據被告固坦承有於上開時間攜帶上開手套、大鐮刀、老虎
    鉗等工具，踰越○○醫院之圍牆，進入○○醫院地下2樓，並於
    警方當場逮獲被告時，被告手持上開電線等事實，均不爭執
    。惟矢口否認有何攜帶兇器、踰越牆垣竊盜犯行，辯稱：我
    是要去看電纜線還有多少，要陷害我的仇人，讓他們去偷電
    纜線，再報警抓他們。當時我是將上開電線拿起來看，警方
    進來的時候，剛好我手上有拿那些東西等語。經查：
　㈠被告於111年4月3日14時許，攜帶上開手套、大鐮刀、老虎鉗
    ，至告訴人張○○所有，址設嘉義縣○○鄉○○村○○路000號之○○
    醫院，踰越該醫院之圍牆，進入該醫院地下2樓。嗣負責維
    護該醫院安全之中興保全人員蘇○○於同日14時13分許，收到
    該醫院異物入侵之警報，乃通報員警一同前往該醫院查看，
    因而在該醫院地下2樓逮獲被告，並扣得上開手套、大鐮刀
    、老虎鉗，及上開電線3條等情，業據證人即告訴人、證人
    即保全人員蘇○○於警詢中證述明確（見警卷第8至12頁），
    且被告就上情亦不爭執（見警卷第2至5頁、偵卷第15頁正、
    反面、本院卷第70至71頁）。復有搜索扣押筆錄、扣押物品
    目錄表、扣押物品收據、被害報告、贓物認領保管單、查獲
    現場及扣案工具照片共8張在卷可參（見警卷第13至20、28
    至31頁）。是上情可堪認定。
　㈡被告固以上開情詞置辯，然證人蘇○○於警詢中證稱：在○○醫
    院地下2樓一個小房間內，發現被告站在電箱前面，手持一
    條電纜線等語（見警卷第11頁），參諸卷附編號08之上開電
    線照片（見警卷第31頁），可見上開3條電線之長度概屬相
    符，如為原屬現場遺留之物，何以裁剪長度概略相符？顯見
    應係被告當時在現場以上開犯罪工具進行裁剪無誤。再者，
    ○○醫院雖未營運，然可供竊取，至資源回收場等地變賣，具
    有財產上價值之物品種類，應屬甚多，如被告係為查看○○醫
    院可竊取之物品，以陷害仇人，則其觀察、紀錄財物品項、
    種類即可，又何須手持電線、站立電箱前之理？是被告上開
    辯稱，均係臨訟飾卸之詞，不足採信。被告應係基於其不法
    之所有，當場竊取上開電線，至屬明灼。綜上所述，本案事
    證明確，被告犯行堪以認定。
三、論罪科刑部分
  ㈠刑法第321條第1項第3款之攜帶兇器竊盜罪，係以行為人攜帶
    兇器竊盜為其加重條件，此所謂兇器，其種類並無限制，凡
    客觀上足以對人之生命、身體、安全構成威脅，具有危險性
    之兇器均屬之，且祇須於行竊時攜帶此種具有危險性之兇器
    為已足，並不以攜帶之初即有行兇之意圖為必要（最高法院
    79年台上字第5253號判例意旨可資參照）。查扣案之上開大
    鐮刀全長80公分，前端刀刃部分長約30公分，刀刃部分為
    金屬製，刀柄部分為木頭；扣案之上開老虎鉗全長23公分，
    鉗體部分為8公分，亦為金屬製等情，分別據本院當庭勘驗
    無誤（見本院卷第69頁），是其客觀上均足以致他人生命、
    身體、安全發生危害而具有危險性，自均屬兇器殆無疑義。
    又刑法第321條第1項第2款所謂「毀越」門扇牆垣或其他安
    全設備，「毀」係指毀損、毀壞，「越」則指越進、越入、
    超越或踰越而言，毀而不越，或越而不毀，均得依該條款處
    斷，亦即祇要毀越行為足使該門扇或安全設備喪失防閑作用
    ，即該當於前揭規定之要件（司法院院字第610號解釋、77
    年度台上字第1130號判決意旨參照）。是核被告所為，係犯
    刑法第321條第1項第2款、第3款之攜帶兇器、踰越牆垣竊盜
    罪。
  ㈡茲以行為人之責任為基礎，爰審酌被告前有妨害自由、搶奪
    、恐嚇取財、違反毒品危害防制條例、竊盜、違反森林法、
    妨害公務、違反槍砲彈藥刀械管制條例等案件之前科，素行
    非佳，有其臺灣高等法院被告前案紀錄表在卷可參。於本院
    審理中自陳：國中畢業之智識程度，未婚，沒有小孩。剩下
    母親。我有哥哥，哥哥已經有家庭了。家中剩下我與母親。
    我在監所執行7年多，出獄後，在議員服務處當司機。後來
    我去北部成立債務公司，公司的名稱為○○財務管理公司，因
    我母親說債務公司不好，所以剛停掉，公司解散了沒有等家
    庭、經濟狀況。被告不思以正途獲取財物，竟以上開手段、
    方式為本件竊盜犯行，欠缺尊重他人所有權之觀念，實有不
    該。並衡酌被告否認犯罪，無從令本院見其有何悔悟之心。
    所竊取物品之價值尚屬低微，竊取之物品業已發還告訴人。
    被告並未賠償告訴人之損失等一切情狀，量處如主文所示之
    刑。
四、扣案之手套1副、大鐮刀1把、老虎鉗1支，均為被告所有，
    且為本件犯行之所用，自均應依刑法第38條第2項之規定，
    宣告沒收。至扣案之起子握把1支，尚無證據證明為被告所
    有，自無從予以宣告沒收，附此敘明。　
據上論斷，依刑事訴訟法第299條第1項前段（依刑事判決精簡原
則，僅記載程序法條），逕以簡易判決如主文所示之刑。
本案經檢察官賴韻羽提起公訴，檢察官林津鋒到庭執行職務。
中　　華　　民　　國　　111 　年　　6 　　月　　10　　日
                  刑事第五庭  法  官    張志偉
以上正本證明與原本無異。
如不服本判決應於收受判決後20日內向本院提出上訴書狀，並應
敘述具體理由；其未敘述上訴理由者，應於上訴期間屆滿後20日
內向本院補提理由書（均須按他造當事人之人數附繕本）「切勿
逕送上級法院」。告訴人或被害人如對於本判決不服者，應具備
理由請求檢察官上訴，其上訴期間之計算係以檢察官收受判決正
本之日期為準。
中　　華　　民　　國　　111 　年　　6 　　月　　14　　日
                              書記官    柯凱騰
所犯法條：
中華民國刑法第321條第1項
犯前條第1項、第2項之罪而有下列情形之一者，處6月以上5年以
下有期徒刑，得併科50萬元以下罰金：
一、侵入住宅或有人居住之建築物、船艦或隱匿其內而犯之。
二、毀越門窗、牆垣或其他安全設備而犯之。
三、攜帶兇器而犯之。
四、結夥三人以上而犯之。
五、乘火災、水災或其他災害之際而犯之。
六、在車站、港埠、航空站或其他供水、陸、空公眾運輸之舟、
    車、航空機內而犯之。